臺灣板橋地方法院刑事裁定　　　　　　100年度撤緩字第301號
聲　請　人　臺灣板橋地方法院檢察署檢察官
受　刑　人　劉名諒
上列聲請人因受刑人違反家庭暴力防治法案件，聲請撤銷緩刑之
宣告（一００年度執聲字第二八九六號），本院裁定如下：
    主  文
劉名諒之緩刑宣告撤銷。
    理  由
一、聲請意旨略以：受刑人劉名諒因家暴傷害案件（臺灣板橋地
    方法院檢察署一００年執保字第三一號），經臺灣板橋地方
    法院以九十九年度簡上字第一二三九號（臺灣板橋地方法院
    檢察署九十九年度偵字第一九五四六、一九五五一號）判處
    拘役三十日，如易科罰金，以新臺幣一千元折算一日，緩刑
    二年，於民國九十九年十二月三十一日確定在案。竟於緩刑
    期內即一００年四月十日晚間九時十三分許，因不滿前妻林
    淑惟友人於電話中挑釁，而於飲酒後至林淑惟、林玉雙（原
    名劉玉雙，與受刑人為父女關係）位於新北市○○區○○路
    一段二七六巷一０八弄三七號三樓住處之社區大廳內，基於
    違反保護令（臺灣板橋地方法院九十九年度家護字第八四二
    、八五一號）及恐嚇之犯意，向林淑惟、林玉雙恫稱：「不
    會讓你好過」、「如果被關出來也不會放過你們」、「幹你
    娘，你討客兄」等語，使林淑惟、林玉雙心生畏懼，致生危
    害於渠等之生命、身體及自由安全，以上開方式對林淑惟、
    林玉雙實施精神上不法之侵害及騷擾行為，而違反法院所為
    上開保護令裁定。本件受刑人另犯違反保護令罪，經臺灣板
    橋地方法院於一００年七月二十一日以一００年度簡字第五
    一三０號判處拘役五十日，於一００年九月二十六日確定在
    案。受刑人因有上揭之犯罪事由，足認其不知悔悟自新，原
    宣告之緩刑難收預期之效果，而有執行刑罰之必要，合於刑
    法第七十五條之一第一項第二款所定得撤銷緩刑宣告之原因
    ，爰依刑事訴訟法第四百七十六條規定，聲請將受刑人前揭
    緩刑之宣告予以撤銷等語。
二、按受緩刑之宣告，緩刑期內因故意犯他罪，而在緩刑期內受
    得易科罰金之有期徒刑、拘役或罰金之宣告確定，足認原宣
    告之緩刑難收其預期效果，而有執行刑罰之必要者，得撤銷
    其宣告。前條第二項之規定，於前項第一款至第三款情形亦
    適用之。前項撤銷之聲請，於判決確定後六月以內為之，刑
    法第七十五條之一第一項第二款、第二項、第七十五條第二
    項分別定有明文。又本條（刑法第七十五條之一）規定係採
    裁量撤銷主義，賦予法院撤銷與否之權限，特於第一項規定
    得撤銷緩刑之實質要件為「足認原宣告之緩刑難收其預期效
    果，而有執行刑罰之必要」，供作審認之標準。上揭「得」
    撤銷緩刑之情形，法官應依職權本於合目的性之裁量，妥適
    審酌被告所犯前後數罪間，關於法益侵害之性質、再犯之原
    因、違反法規範之情節是否重大、被告主觀犯意所顯現之惡
    性及其反社會性等情，是否已使前案原為促使惡性輕微之被
    告或偶發犯、初犯改過自新而宣告之緩刑，已難收其預期之
    效果，而確有執行刑罰之必要，此與刑法第七十五條第一項
    所定之二款要件僅須具備其一，即毋庸再行審酌其他情狀，
    而率應逕予撤銷緩刑有所不同。
三、經查，受刑人前因家暴傷害案件，經本院以九十九年度簡上
    字第一二三九號判處拘役三十日，如易科罰金，以新臺幣一
    千元折算一日，緩刑二年，並依家庭暴力防治法第三十八條
    第一項規定，諭知緩刑期內付保護管束，於九十九年十二月
    三十一日確定，有該案刑事判決書及臺灣高等法院被告前案
    紀錄表各一份附卷可參。又該案承審法官於審理該案時，因
    審酌受刑人已與該案告訴人林玉雙達成和解，該案告訴人林
    玉雙已不再追究，並表明撤回告訴之意思，爰諭知緩刑宣告
    ，無非係預期受刑人經此偵審教訓後，應知所警惕，而無再
    犯之虞。惟受刑人前已知悉其因對林淑惟、林玉雙實施家庭
    暴力行為，經本院於九十九年六月二十八日以九十九年度家
    護字第八四二、八五一號號核發民事通常保護令，裁定受刑
    人不得對林淑惟、林玉雙實施身體或精神上之不法侵害之行
    為，不得對林淑惟、林玉雙為騷擾之聯絡行為等保護令內容
    後，詎仍於緩刑期間內之一００年四月十日晚間九時十三分
    許，因不滿前妻林淑惟友人於電話中挑釁，而於飲酒後至林
    淑惟、林玉雙位在新北市○○區○○路一段二七六巷一０八
    弄三七號三樓住處之社區大廳內，基於違反保護令及恐嚇之
    犯意，向林淑惟、林玉雙恫稱：「不會讓你好過」、「如果
    被關出來也不會放過你們」、「幹你娘，你討客兄」等言語
    辱罵、騷擾並實施精神上不法侵害，而違反前揭民事通常保
    護令，經本院於一００年七月二十一日以一００年度簡字第
    五一三０號判處拘役五十日，並於一００年九月二十六日確
    定，亦有該刑事簡易判決書及臺灣高等法院被告前案紀錄表
    各一份在卷可憑。參諸受刑人前後二案所為，均係對於被害
    人林玉雙犯家庭暴力案件，且受刑人明知其在前案緩刑期內
    ，更應謹言慎行，猶故意違反保護令，顯見其漠視法院所核
    發之保護令裁定，守法意識薄弱，自身反省能力不足，確未
    能藉由前開緩刑宣告以達自我警惕之效果，原宣告之緩刑難
    收其預期效果，而有執行刑罰之必要。從而，本院認本件聲
    請人之聲請意旨經核與法要無不合，應予准許，爰撤銷受刑
    人之緩刑宣告。
四、爰依刑事訴訟法第四百七十六條，裁定如主文。
中    華    民    國   100    年    10    月    28    日
                  刑事第十六庭    法  官  林家賢
以上正本證明與原本無異。
如不服本裁定，應於送達後五日內，向本院提出抗告狀，抗告於
臺灣高等法院。
                                  書記官  許清秋
中    華    民    國   100    年    10    月    28    日